【裁判字號】    98,易,933
【裁判日期】    981103
【裁判案由】    違反毒品危害防制條例
【裁判全文】
臺灣屏東地方法院刑事判決               98年度易字第933號
公  訴  人  臺灣屏東地方法院檢察署檢察官
被      告  甲○○
                    （另案於臺灣屏東監獄竹田分監）
上列被告因違反毒品危害防制條例案件，經檢察官提起公訴（98
年度毒偵字第1572號），嗣被告於本院準備程序進行中先就被訴
事實為有罪之陳述，本院告知被告簡式審判程序之旨，並聽取當
事人之意見後，裁定改由受命法官獨任依簡式審判程序審理，判
決如下：
    主  文
甲○○施用第二級毒品，累犯，處有期徒刑柒月，扣案之甲基安
非他命吸食器壹組，沒收銷燬。
    事  實
一、甲○○前於民國93年間因施用毒品，經本院以93年度毒聲字
    第453 號裁定令入觀察勒戒處所，施以觀察勒戒，認有繼續
    施用毒品傾向，復經本院以93年度毒聲字第547 號裁定令入
    戒治處所，施以強制戒治，嗣於94年4 月18日執行完畢，並
    經臺灣屏東地方法院檢察署檢察官以94年度戒毒偵字第58號
    為不起訴處分確定。其於94年間因施用毒品案件，經本院以
    94年度簡字第1612號判決判處有期徒刑4 月確定，於95年12
    月17日縮刑期滿執行完畢；再於95年間又因施用毒品案件，
    經本院以95年度簡字第1591號判決判處有期徒刑5 月，並經
    本院以96年度聲減字第5 號裁定減為2 月15日確定，甫於96
    年7 月16日縮刑期滿執行完畢。詎其仍不知戒絕悔改，明知
    甲基安非他命業經公告列為毒品危害防制條例第2 條第2項
    第2 款之第二級毒品，不得非法持有、施用，竟基於施用第
    二級毒品甲基安非他命之犯意，於98年8 月26日下午4 時許
    ，在其位於屏東縣萬巒鄉○○村○○路22之1 號住處房間內
    ，以將甲基安非他命置入以燈泡自製之吸食器內，再以火加
    熱燒烤吸食其煙霧之方式，施用第二級毒品甲基安非他命1
    次，嗣於98年8 月28日下午2 時許因另案通緝在屏東縣泰武
    鄉武潭南巷2-3 號為警緝獲，並扣得甲基安非他命吸食器1
    組，，始悉上情。
二、案經屏東縣政府警察局內埔分局報告臺灣屏東地方法院檢察
    署檢察官偵查起訴。
    理  由
一、本案被告甲○○所犯施用毒品案件，並非法定刑為死刑、無
    期徒刑或最輕本刑3 年以上有期徒刑之罪，亦非高等法院管
    轄第一審之案件，而被告於本院準備程序中就被訴事實為有
    罪之陳述，本院合議庭乃裁定由受命法官獨任進行簡式審判
    程序。又簡式審判程序之證據調查，依刑事訴訟法第273 條
    之2 規定，不受同法第159 條第1 項審判外陳述排除之限制
    ，再被告對於卷內之各項證據，亦不爭執證據能力，故卷內
    所列之各項證據，自得作為證據，先予敘明。
二、上開犯罪事實，業經被告甲○○於本院坦承不諱，且被告為
    警查獲時採尿送驗結果呈甲基安非他命之陽性反應，有屏東
    縣政府警察局內埔分局辦理毒品危害防制條例尿液送驗真實
    姓名對照表、臺灣檢驗科技股份有限公司濫用藥物尿液檢驗
    報告各1 紙在卷可稽，上述鑑驗結果，係檢驗機關本於專業
    知識及以精密儀器或科學檢驗方法所得之結論，自可憑信。
    又被告為警查獲扣案之甲基安非他命吸食器1 組，經屏東縣
    政府警察局內埔分局以快速篩檢試劑測試結果，確有甲基安
    非他命陽性反應，亦有該安非他命吸食器1 組、初步判讀結
    果表1 紙等，附卷可佐；此外，復有偵查報告、扣押筆錄、
    扣押物品目錄表、照片7 張等在卷可考。綜上，足認被告上
    開任意性自白與事實相符，堪予採信。從而本件事證明確，
    被告犯行洵堪認定，應依法論科。
三、查甲基安非他命分別係屬毒品危害防制條例第2 條第2 項第
    2 款所稱之第二級毒品，不得持有、施用，被告竟持以施用
    ，是核被告所為，係犯毒品危害防制條例第10條第2 項之施
    用第二級毒品罪。被告於施用前持有第二級毒品甲基安非他
    命之低度行為應被施用之高度行為所吸收，不另論罪。又被
    告前有如事實欄所示之科刑及執行情形，有臺灣屏東地方法
    院檢察署刑案資料查註紀錄表、臺灣高等法院被告前案紀錄
    表各1 份附卷足憑，其於刑之執行完畢後5 年內，故意再犯
    本件有期徒刑之罪，為累犯，應依刑法第47條第1 項加重其
    刑。爰審酌被告前已有如事實欄所述之犯罪資料，然未能因
    此知所警惕、謹慎行止，仍不思自律，猶自陷於毒癮之害，
    復犯下本案，原不宜寬貸，惟念其施用毒品乃自戕行為，被
    告復已坦承罪行，犯後態度尚可等一切情狀，量處如主文所
    示之刑。至扣案吸食器部分，依現行檢驗方式乃以刮除方式
    為之，燈泡上仍會摻殘若干毒品無法分離，故應依毒品危害
    防制條例第18條第1 項前段之規定併宣告沒收銷燬之。
據上論斷，應依刑事訴訟法第299 條第1 項前段、第273 條之1
第1 項，毒品危害防制條例第10條第2 項、第18條第1 項前段，
刑法第11條前段、第47條第1 項，判決如主文。
本案經檢察官曾士哲到庭執行職務
中    華    民    國    98    年    11    月     3    日
                  刑事第四庭    法  官  李謀榮
以上正本證明與原本無異。
如不服本判決應於收受判決後10日內向本院提出上訴書狀，並
應敘述具體理由；其未敘述上訴理由者，應於上訴期間屆滿後
20日內向本院補提理由書（均須按他造當事人之人數附繕本）
「切勿逕送上級法院」。
中    華    民    國    98    年    11    月     3    日
                                書記官  蔡進吉
附錄本案論罪科刑法條全文
毒品危害防制條例第10條：
施用第一級毒品者，處6月以上5年以下有期徒刑。
施用第二級毒品者，處3年以下有期徒刑。


司法院資訊處製作；財團法人民間司法改革基金會備份。
